【裁判字號】    97,裁,1242
【裁判日期】    970214
【裁判案由】    營利事業所得稅
【裁判全文】
最  高  行  政  法  院  裁  定
                                     97年度裁字第01242號
上  訴  人  協泰營造廠股份有限公司
代  表  人  甲○○
被 上訴 人  財政部臺北市國稅局
代  表  人  凌忠嫄
上列當事人間營利事業所得稅事件，上訴人對於中華民國96年10
月11日臺北高等行政法院96年度訴字第1102號判決，提起上訴，
本院裁定如下：
    主  文
上訴駁回。
上訴審訴訟費用由上訴人負擔。
    理  由
一、按對於高等行政法院判決之上訴，非以其違背法令為理由，
    不得為之，行政訴訟法第242條定有明文。依同法第243條第
    1項規定，判決不適用法規或適用不當者，為違背法令；而
    判決有同條第2項所列各款情形之一者，為當然違背法令。
    是當事人對於高等行政法院判決上訴，如依行政訴訟法第24
    3條第1項規定，以高等行政法院判決有不適用法規或適用不
    當為理由時，其上訴狀或理由書應有具體之指摘，並揭示該
    法規之條項或其內容；若係成文法以外之法則，應揭示該法
    則之旨趣；倘為司法院解釋或本院之判例，則應揭示該判解
    之字號或其內容。如以行政訴訟法第243條第2項所列各款情
    形為理由時，其上訴狀或理由書，應揭示合於該條項各款之
    事實。上訴狀或理由書如未依此項方法表明者，即難認為已
    對高等行政法院判決之違背法令有具體之指摘，其上訴自難
    認為合法。
二、上訴人民國82至84年營利事業所得稅申報，經被上訴人核定
    分別應補稅額分別為新臺幣（下同）121萬4,074元、100萬
    6,218元及74萬5,957元在案，因上訴人未依限繳納稅款，業
    經移送至法務部行政執行署執行中，嗣上訴人於95年8月7日
    提出申請書，以其83、84年承包工程因故未完工，依營利事
    業所得稅查核準則（下稱查核準則）第24條後段規定，得採
    全部完工法於工程完工年度申報損益，被上訴人核定其80至
    84年度之營利事業所得稅有誤，主張依稅捐稽徵法第28條規
    定，申請退還溢繳之稅款139萬4,245元。經被上訴人審查結
    果，以上訴人80至84年度營利事業所得稅，就承包工程之工
    期逾1年以上之工程，其工程損益之計算，依查核準則第24
    條規定應採完工比例法申報工程損益，原核定並無適用法令
    錯誤或計算錯誤之情形，乃以95年9月1日財北國稅審一字第
    0950243222號函覆否准上訴人所請。上訴人不服，遂循序提
    起本件行政訴訟。案經原審駁回其訴。上訴人對於高等行政
    法院判決上訴，雖以該判決違背法令為由，惟核其上訴理由
    狀所載內容，無非重述其在原審行政訴訟起訴狀之理由，或
    係以其一己對法律規定之誤解，任意指摘原審駁斥其主張之
    理由為不當，而未具體表明原判決所適用之法規確有如何違
    背法令之處，或有如何違背司法院解釋及本院判例，及有如
    何合於行政訴訟法第243條第2項所列各款之情形，難認為已
    對原判決之違背法令有具體之指摘。依首揭說明，其上訴自
    不合法，應予駁回。
三、據上論結，本件上訴為不合法，依行政訴訟法第249條第1項
    前段、第104條、民事訴訟法第95條、第78條，裁定如主文
    。
中    華    民    國    97    年    2     月    14    日
                    最高行政法院第二庭
                        審判長法官  高  啟  燦
                              法官  姜  仁  脩
                              法官  黃  合  文
                              法官  廖  宏  明
                              法官  楊  惠  欽
以  上  正  本  證  明  與  原  本  無  異
中    華    民    國    97    年    2     月    15    日
                              書記官  彭  秀  玲


司法院資訊處製作；財團法人民間司法改革基金會備份。
